# 咨询陈版及各位老师关于关联方的认定

提问人：KGD789 时间：2019-10-09 10:13:09
有个问题咨询下，A 持有B 的40%股权，B 持有C90%股权。那 A与 B，B 与 C 均构成关联方，如果只是股权关系，不存在其他共同的高管（如法人代表、总经理、董事长等），那 A 与 C是否构成关联方？

回答人：chenyiwei
在认定关联方方面，母子公司是作为一个整体的。因为B是 A的联营企业，即 A、B为关联方，则作为 B的子公司，C 也同样与A 互为关联方。因为A 既然对 B 有重大影响，那么通过 B 对 C 的控制，A 对 C 也有间接的重大影响。